臺灣高等法院刑事判決　　　　　　　　　　　　　92年度上易字第2344號
　　上　訴　人
　　即　被　告　丁○○
　　選任辯護人　丁中原律師
　　　　　　　　謝啟明律師
　　　　　　　　蔡榮德律師
上列上訴人因詐欺案件，不服臺灣桃園地方法院91年度易更字第
7 號，中華民國92年6 月6 日第一審判決（起訴案號：臺灣桃園
地方法院檢察署89年度偵字第11761 號、90年度第偵字第6711號
、第13900 號，移送併辦案號：臺灣桃園地方法院檢察署91年度
偵字第2770號、92年度偵字第571 號），提起上訴，本院判決如
下：
    主  文
原判決撤銷。
丁○○無罪。
    理  由
一、公訴意旨以：被告丁○○係前泰國臺灣商會副會長，泰國三
    星管理開發有限公司（下稱三星公司）負責人；丙○○（
    Lee Jae Kyun或Andre Lee ，現另案在臺灣臺北地方法院通
    緝中）係韓國籍人，為國際金融掮客；子○○（另案判決無
    罪確定）則係丁○○之特別助理；癸○○（另案判決無罪確
    定）係丁○○之岳父，並為美律實業股份有限公司（下稱美
    律公司）之董事。丁○○、丙○○、子○○、癸○○基於共
    同意圖為自己不法所有之概括犯意聯絡，而連續為下列詐欺
    行為：
  (一)丁○○與丙○○於民國88年4 月間與聚亨企業有限公司（下
    稱聚亨公司）負責人辛○○認識後，丁○○與丙○○即對辛○○佯稱：丙○○係一日韓裔之美籍人士，擁有美國史丹福
    大學法學、經濟和商業管理等多項學位，並與國際性之金融
    機構關係良好，且丙○○曾負責美國洛杉磯狄斯奈樂園、馬
    紹爾群島旅館、希爾頓飯店等國際知名大型建築工程之設計
    及貸款，可輕易以較低之利率、較長之還款期限等優渥條件
    代向花旗銀行、瑞士銀行、摩根史坦利添惠集團等國際金融
    機構申請貸款等不實情事。丁○○、丙○○並共同虛構「
    Chase Mckinsey＆Companies 」（下稱Ｃ. Ｍ公司）為負責
    代辦國際融資貸款之公司，又印製美國Immersiv等公司名片
    及廣告單，表示其等不實身分，騙取辛○○信任，致辛○○
    陷於錯誤，以為丁○○、丙○○真能以較低之利率替聚亨公
    司貸得鉅額款項，便於88年4 月13日在台中晶華酒店，由辛○○代表聚亨公司，丙○○代表Ｃ. Ｍ公司簽署顧問合約，
    同時另簽立一份有關付款方式之備忘錄，現場並有丁○○及
    聚亨公司總經理室協理戊○○見證，合約內容略以：Ｃ.
    Ｍ公司代聚亨公司向金融機構以較低利率辦理貸款，於三個
    月之期間內辦成，顧問費總計美金十萬元，而在此三個月之
    期間內，聚亨公司每個月須另支付丙○○作業費泰幣二十萬
    元，待聚亨公司取得前開貸款後，再依銀行核定之利率支付
    貸款總額百分之二至百分之五之佣金予丁○○、丙○○等語
    ；付款方式之備忘錄則約定聚亨公司於簽約後須先支付丙○○顧問費美金五萬元及三個月之作業費泰幣六十萬元（合美
    金一萬六千八百二十五元），待聚亨公司取得上開貸款後，
    再將其餘之顧問費美金五萬元付清等語。聚亨公司簽約後即
    陸續於附表編號一至編號五所示之時間、方式匯款至丙○○
    之帳戶內，總計匯款美金七萬二千二百十二元（小數點以下
    捨去，下同）。期間丁○○與丙○○並曾偕同辛○○與戊○○至瑞士銀行，偽稱係與瑞士銀行有關人士洽談上開貸款事
    宜，事後辛○○發現瑞士銀行接待辛○○等人之董事，係負
    責個人財務管理部門，而非融資貸款之承辦人員，且貸款事
    項並無下文，而丙○○尚一再以資金用光為由，欲向辛○○
    借錢以供擔保，始發覺有異，迄88年8 月間，因辛○○拒絕
    借錢予丁○○、丙○○，丙○○遂以電子郵件告知辛○○不
    再幫聚亨公司辦理貸款事宜後，辛○○始知受騙。
  (二)88年3 月間，高效電子股份有限公司（下稱高效公司）欲發
    展新產品，急需大量資金，董事丑○○介紹丁○○與高效公
    司財務管理部副總壬○○及總經理莊明輝認識，丁○○隨即
    介紹丙○○與壬○○、莊明輝等人認識，進而向高效公司招
    攬國際融資貸款業務，更以同上所述之誇大不實之丙○○身
    世、經驗、學歷及背景騙取壬○○、莊明輝之信任，誤以為
    丁○○、丙○○果真可代高效公司取得較低利率之鉅額貸款
    。遂於同年4 月間由高效公司董事長李益仁及總經理莊明輝
    代表高效公司與由丙○○所代表之Ｃ. Ｍ公司簽立財務顧問
    合約，合約內容為高效公司委託Ｃ. Ｍ公司向金融機構貸款
    美金三千萬元，於三個月之期間辦理完成，利率為百分之五
    至百分之六點五間，貸款期間七年以上，貸款成功後高效公
    司須另外支付貸款總額百分之三之佣金，匯入丁○○指定之
    三星公司帳戶。高效公司簽約後即陸續於附表編號六至編號
    八所示之時間、方式匯款至丙○○之帳戶內，總計匯款美金
    三十五萬零五百十五元，惟丁○○、丙○○收到上開費用後
    ，並未依約向任何銀行辦理貸款事宜，嗣又以貸款銀行不同
    意由高效公司之泰國分公司為貸款公司為由，宣稱貸款案失
    敗，致使高效公司受有損害。
  (三)己○○因欲籌設中大型醫療院所而急需自籌大筆資金，丁○○經由其自己之大學同學林文強、張志強處得知上開情事後
    ，即經由張志強之介紹而與己○○認識，丁○○並與丙○○
    極力遊說己○○，且丁○○曾出示「丁○○，三星管理開發
    有限公司」之不實名片，向己○○佯稱其與丙○○係Ｃ. Ｍ
    公司及三星公司的代表，並仍以上述丙○○誇大不實之身世
    、經驗、學歷及背景騙取己○○之信任，誤以為丁○○、丙○○果真可代其取得鉅額、低利率之貸款。遂於88年5 月20
    日在台北市凱悅飯店與代表Ｃ. Ｍ公司之丙○○簽立顧問合
    約，合約內容略以：「己○○繳清顧問費美金十萬元後90天
    內，Ｃ. Ｍ公司將完成合約所列之顧問內容，於此90天內，
    己○○另每月須支付美金一萬元之維持作業費，Ｃ. Ｍ公司
    完成介紹投資人投資己○○籌設之醫院、整理相關財務計劃
    資料、在台北開會討論財務計劃、對相關投資人提出建議及
    簡報、準備財務計劃之執行時程、在最短時間內導入資金並
    擬定與執行財務計劃、提供台灣及國際機構國際金融操作指
    標的建議及簡報、作為己○○與銀行及投資者之間的顧問及
    仲裁者、準備法律文件及提出稅務建議、建構公司的投資階
    段計劃等事項，己○○並可取得美金五千萬元之融資貸款，
    融資貸款撥下後，己○○另外支付融資貸款總額百分之三至
    百分之五之佣金，並匯給三星公司。」等語。簽約後，己○○於88年6 月11日自花旗銀行桃園分行匯款美金二萬元進入
    丙○○在泰國曼谷花旗銀行之帳戶；其間癸○○明知丁○○
    、丙○○並非美商摩根史坦利公司之代表，且摩根史坦利公
    司亦未向其購買其所有位在台中市之土地，竟與丁○○、丙○○基於共同之犯意聯絡，而向己○○佯稱其家族亦有找丁○○、丙○○幫忙貸款，且摩根史坦利公司將在其所有之土
    地上建設亞洲區總部等語，致己○○信以為真而保持錯誤。
    其後，丁○○與丙○○仍持續以電話及電子郵件向己○○謊
    稱尚須五萬美金即可在一個月內提早完成上開融資貸款，並
    由與丁○○、丙○○有犯意聯絡之子○○先代己○○支付此
    美金五萬元，己○○於89年初某日，以支票支付上開五萬美
    金之本息予子○○。詎丁○○、丙○○明知並未替己○○取
    得任何國際性之融資貸款，仍再向己○○誆稱國際金融機構
    即將撥款，要求己○○再匯款美金一萬三千元作為在巴哈馬
    群島成立海外控股公司之費用，而五千萬美金之融資貸款將
    撥入此海外控股公司之帳戶等語，己○○乃不疑有它，而於
    88年8 月25日自華信銀行桃園分行匯款美金一萬三千元至花
    旗銀行泰國曼谷分行丙○○帳戶內。至此己○○已支付丁○○、丙○○美金十九萬三千元（詳如附表編號九至編號十四
    所示），惟並未收到分文丁○○、丙○○所謂之「國際性融
    資貸款」，甚至未取得有關此貸款之任何進行申請之文件、
    資料，己○○一再質問丁○○，丁○○竟以己○○只繳交區
    區美金十九萬元，絕不可能融資貸款美金五千萬元及己○○
    為「個人」，並非「公司」、己○○未依約提出配合資料、
    文件等理由，宣告上開貸款案失敗，己○○始知受騙。
  (四)丁○○與子○○於88年8 月中旬，得知甲○○係以從事投資
    為業，資金充裕，竟向甲○○佯稱美國Qualcomm公司透過丙○○代為在亞洲尋找能承接一百萬支手機訂單之製造廠商，
    並仍以上述丙○○誇大不實之身世、經驗、學歷及背景且與
    國際知名之行動電話製造商Qualcomm老闆之子Jeff Jason及
    其他國際金融機構關係良好等虛構情事，騙取甲○○之信任
    ，子○○則以丁○○特別助理的身分與丁○○一同出現，並
    與丁○○、丙○○基於詐欺之犯意聯絡而在旁提供意見，以
    營造專業國際融資的形象。甲○○陷於錯誤後，遂介紹千煒
    通訊股份有限公司（下稱千煒公司）董事長庚○○與丁○○
    、子○○、丙○○洽商，丁○○、丙○○仍以上開方式欺騙
    庚○○，使庚○○誤以為丙○○真能為千煒公司取得上開五
    百萬支手機製造之訂單，然因為製造五百萬支行動電話須先
    調度大量資金始足應付，丁○○、丙○○為達詐欺目的，竟
    再向甲○○及庚○○表示可透過丙○○取得鉅額低利貸款，
    並可促成Qualcomm公司轉移技術並參與投資千煒公司，又以
    其等曾協助高效電子公司、聚亨公司等取得鉅額貸款為由，
    博取甲○○、庚○○之信任，再串通與丁○○、丙○○有犯
    意聯絡之癸○○以國內知名手機週邊零件製造商美律公司董
    事之身分，向甲○○、庚○○偽稱美國摩根史坦利添惠集團
    正向癸○○洽談購買癸○○所有坐落台中市之一塊土地以便
    作為上開集團遠東區總部之用，癸○○更表示美律公司亦由
    丁○○代為洽談貸款事宜，致甲○○、庚○○信以為真而陷
    於錯誤，遂答應與丁○○、丙○○簽立申請貸款之顧問契約
    ，惟此時丁○○卻表示，因Ｃ. Ｍ公司正被美國聯邦稅務局
    調查，所有帳戶暫被陳結，故無法以Ｃ. Ｍ公司名義與千煒
    公司簽訂顧問契約，然因千煒公司支付顧問費必須以法人公
    司為對象，故丁○○要求甲○○以其公司名義代丁○○與千
    煒公司簽署顧問合約。88年12月10日，甲○○即代表Good
    Support International Limited 公司與庚○○代表之千煒
    公司簽署一份產業顧問委任合約，聘請丁○○為財務顧問，
    簽約過程中，子○○均以丁○○特別助理身分在場提供意見
    。簽約後丁○○即佯稱其合夥人丙○○在美國有稅務問題，
    需先解決稅務問題才能談妥訂單等理由，向庚○○及甲○○
    等人預支顧問費，並聲稱聚亨公司、高效公司、己○○等人
    之貸款案即將撥款，其可取得鉅額佣金等不實情事搏得庚○○、甲○○之信任，而預支顧問費、差旅費、稅金等巧立名
    目之款項，致甲○○陸續以匯款或交付現金而支付如附表編
    號十五至編號三十所示，總計美金一百零一萬六千元之款項
    至丙○○、丁○○或受丁○○委託收款之洪葉美珠帳戶內或
    直接交付丁○○。庚○○則以如附表編號三十一至編號四十
    六所示之時間、方式匯款總計美金一百五十萬二千五百元至
    丙○○或受丁○○委託收款之洪葉美珠之帳戶內。嗣甲○○
    等人一再質疑丁○○、丙○○為何上開顧問合約並未履行，
    丁○○、丙○○乃於89年3 月間及4 月間二次安排甲○○、
    庚○○至美國聖地牙哥Qualcomm公司，偽稱係前往接洽上述
    製造手機之訂單事宜，然到場後，Qualcomm公司人員卻與甲○○、庚○○討論「技術移轉之專利費用」事宜，完全未提
    及任何行動電話訂單或投資之事宜，甲○○、庚○○因而發
    覺有異，以此質疑丁○○、丙○○，丁○○、丙○○竟反以
    甲○○等人之計劃寫得太爛、技術太差、資本不足等作為無
    法取得上述手機訂單之藉口，甲○○等人始知受騙。
  (五)又於88年8 月間，正值亞洲經濟危機，丁○○在泰國向泰國
    台商聯合會總會長乙○○佯稱其已代上開聚亨公司、高效公
    司、己○○、千煒公司、甲○○等辦理國際融資貸款，且貸
    款即將撥下，惟需繳交銀行保證金，以加速貸款案進行之理
    由，向乙○○借款美金六十萬元，並稱俟前述各貸款案之貸
    款撥下，其取得鉅額佣金後即可返還乙○○，致乙○○陷於
    錯誤，認為丁○○所言為真，且會依約還錢，遂如附表編號
    四十七、編號四十八所示分別於88年8 月16日在臺灣臺北第
    一商業銀行總行及同年月26日在泰國各匯款四十萬美金、二
    十萬美金至新加坡花旗銀行丙○○帳戶內，後經乙○○向丁○○催討上開債務，丁○○又佯稱因丙○○有稅務問題，帳
    戶被凍結，千煒公司之訂單談妥後佣金撥下即可還款。惟事
    隔多日，丁○○始終拒不還款，乙○○由辛○○處得知丁○○曾為多次詐欺行為後，始知受騙。
二、公訴人認被告丁○○涉有上揭詐欺取財犯嫌，係以告訴人己○○、甲○○指述甚詳；證人戊○○、張志強、林文強、侯
    健中、應大興證述屬實；詐得之財均匯入共同被告丙○○、
    被告丁○○等私人帳戶，與一般公司間商務往來情形有異；
    詐騙之手法大同小異、且於洽談過程中，會以其他之貸款案
    已經核可博取被害人之信任；另有合約書、電話使用者查詢
    單、信用卡消費紀錄、被告丁○○、共同被告丙○○使用之
    名片、
    附卷等為其主要論據。訊據被告丁○○則堅詞否認有何上揭
    所指之詐欺犯行，辯稱：伊係於87年間，經在泰國之合夥人
    介紹認識丙○○（英文名字Lee Jae Kyun或Andre Lee），
    知道他係韓裔美國人，為美國「Chase Mckinsey」及「
    Immversiv 」公司派至亞洲區之代表，負責設計各種投資計
    畫及代辦國際融資貸款業務，交往期間，丙○○友人對其財
    財務專才及人際關係讚賞有佳，知其畢業於美國史丹福大學
    ，並與國際性之金融機構關係良好，曾負責馬紹爾群島旅館
    等國際知名大案之設計及貸款，可輕易以較低之利率、較長
    之還款期限等優渥條件代向花旗銀行、瑞士銀行、摩根史坦
    利銀行貸款，學經歷俱佳，家世又很好，後見其代辦聚亨、
    高效等公司之貸款業務，與瑞士銀行洽談之情形，更加敬重
    、肯定其專業能力，伊依據丙○○所稱之頭銜、背景，向人
    介紹其人，並未虛構事實誇大其背景，更非與其共同行騙；
    聚亨公司之貸款案，原由該公司副總經理寅○○與丙○○洽
    談，88年4 月13日簽約時，伊始出面居間溝通、協調，後來
    丙○○有安排聚亨公司之董事長辛○○等人及伊赴瑞士UBS
    銀行洽談貸款事宜，因溝通不良及聚亨公司另向第一銀行貸
    款而未辦成，並無詐騙之事；又高效公司貸款案，原本係要
    洽談手機加工製造，得知丙○○可協助辦理國外金融機構貸
    款，高效公司始與丙○○簽訂財務顧問合約，亦有安排至瑞
    士銀行洽談貸款之事，惟因貸款名義人變更及泰國母公司董
    事會未通過等原因而未辦成，亦無詐騙之事；另己○○部分
    ，係屬籌設醫院之融資貸款開發案，要先透過財務公司協助
    鈞與己○○簽約後，因己○○無法提供要貸金額百分之十之
    保證金，及各種有關之營運計畫資料，致融資案失敗，亦無
    詐欺情事；至於甲○○及千煒公司部分，伊與甲○○本即有
    合作關係，確透過丙○○之安排，協助千煒公司取得美國
    Qulcomme公司CDMA手機製造之技術授權，並介紹美國之Carl
    投資千煒公司美金一百萬美元，盡力爭取訂單，尋找貸款銀
    行，後因千煒公司之工廠未能取得使用執照，無法生產而倒
    閉，伊未詐騙甲○○及千煒公司；又伊為聚亨公司及高效公
    司等貸款案，已代墊不少之金錢，向乙○○借款美金六十萬
    元，有向他說係要代墊貸款案之保證金及違約金之用，待貸
    款案成功後取得佣金，即可還款，惟因貸款案失敗，致未能
    獲取佣金，而無力清償，屬單純之民事糾紛，並未詐欺等語
    。
三、按犯罪事實應依證據認定之，無證據不得推定其犯罪事實。
    又不能證明被告犯罪者，應諭知無罪之判決，刑事訴訟法第
    154 條第2 項、第301 條第1 項分別定有明文。又所謂認定
    犯罪事實之證據，係指足以認定被告確有犯罪行為之積極證
    據而言，該項證據自須適合於被告犯罪事實認定，始得採為
    斷罪資料；又苟未能發現相當證據，或證據不足以證明，自
    不能以推測或擬制之方法，以為裁判基礎；且在訴訟上用以
    證明事實之證據，須於通常一般之人均不致於有所懷疑，而
    得確信其為真實之程度者，始得據以為有罪之認定，倘其證
    明尚未達到此一程度，而有合理之懷疑性存在，致使無從為
    有罪之確信時，即應為無罪之判決（最高法院29年上字第
    3105號、40年台上字第86號、76年台上字第4986號判例意旨
    參照）。又刑法第339 條第1 項詐欺取財罪之成立，以意圖
    為自己或第三人不法所有，以詐術使人將本人或第三人之物
    交付為要件。所謂以詐術使人交付，必須被詐欺人因其詐術
    而陷於錯誤，若其所用方法，不能認為詐術，亦不致使人陷
    於錯誤，即不構成該罪（最高法院46年台上字第260 號判例
    參照）。
四、經查：
  (一)丙○○（英文名字Lee Jae Kyun或Andre Lee）， 為韓裔美
    國人，係美國「Chase Mckinsey」公司之資深顧問，及「
    Immersiv」公司之重要成員，派至亞洲地區擔任公司代表
    ，負責設計各種投資計畫及代辦國際融資貸款業務，畢業於
    美國史丹福大學，具有商業管理碩士之學位等之事實，除據
    被告丁○○自警訊時一再陳稱外，並經與丙○○曾在Immver
    sive公司共事之證人David S.Kim 於本院審理時到庭結證屬
    實（見本院93年11月30日審理筆錄），並有經我國駐美國洛
    杉磯台北經濟文化辦事處對David S.Kim 所為其與丙○○均
    為Immersiv公司職員，丙○○曾替一些公司作財務規劃及
    Immersiv公司之營業項目暨主要公司成員學經歷介紹之彩
    色目錄等事項為認證之認證書附卷可憑，證人David S.Kim
    亦證稱：「丙○○於
    有向我提過台灣有一個蓋醫院的案子，有委託Immersiv
    公司做土地、空間規劃，己○○有傳真過文件到我們公司；
    另
    千煒公司人員及甲○○（Julya Wan）到Immersiv 公司，
    甲○○對我們公司很有興趣，還要我們公司幫他們做數位科
    技之設計事宜，我有將Immersiv公司之目錄交給甲○○，
    其後並由伊安排至聖地牙哥之Qualcomme 公司開會」。又告
    訴人己○○曾傳真至Immersiv公司等情，有傳真函影本一
    份附卷可考（見被證十五），己○○對此並不否認，雖陳稱
    「係因張志強依丙○○之Immersiv公司名片，傳真查詢丙○○、丁○○之身分及融資進度，丙○○、丁○○得知後認已
    對其等之信譽造成損害而震怒，為降低張志強對該查詢所造
    成之損害，乃擬定英文聲明稿，由其傳真至Immersiv公司，
    但係傳給Lawrence　Nelson而非給David S.Kim 」等語，惟
    查，證人張志強於檢察官偵訊時結證稱：伊曾打電話至
    Immersiv公司確認，他們答稱丙○○確係公司之人員，但他
    是在亞洲（見89年度偵字第11761 號卷第86頁背面）；又依
    前揭David S.Kim 所提經認證之Immersiv公司簡介，
    Lawrence Nelson 及David S.Kim 均為Immersiv公司之重要
    成員，David S.Kim 知悉告訴人己○○傳真文件給Lawrence
    Nelson，應屬正常之事，此反可證明丙○○確係Immersiv公
    司之成員，有將己○○籌設醫院融資之案子交給Immersiv公
    司規劃無訛。另確有經丙○○之安排，與千煒公司人員、子
    ○○及被告丁○○等人二次至Qualcomme 公司開會，取得
    Qualcomme 公司手機之技術授權等情（詳後述），此亦為告
    訴人甲○○所不否認之事，並經子○○於本院審理時證述屬
    實；至於丙○○與聚亨公司、高效公司簽訂代辦貸款之顧問
    合約後，曾由丙○○安排聚亨公司、高效公司負責人至瑞士
    之銀行洽談貸款事宜等情，此亦據聚亨公司副總經理（原協
    理）戊○○到庭證述及高效公司財務長壬○○指陳明確（均
    詳後述）。是知，共同被告丙○○確有其人，其確有任職「
    Chase Mckinsey」及「Immersiv」公司，確有負責設計各種
    投資計畫及代辦國際融資貸款業務，亦即有關其之學經歷部
    分並非虛假，而丙○○之家世背景如何？是否有浮誇之處？
    一則並無證據以供查證，再則即便或有誇大其詞，惟與其代
    辦金融融資等業務未必有必然之關係，蓋如無一定之財務、
    金融專業能力而僅係家世背景不錯，如何能在「Chase
    Mckinsey」及「Immersiv」公司任職，如何能準備各種有關
    之貸款融資資料，安排客戶與銀行、相關廠商洽談？又聚亨
    公司、高效公司、千煒公司均係規模不小之公司（聚亨及千
    煒公司當時為股票上市公司），張志強、甲○○均係從事財
    務投資之專業人士，如丙○○言之無物或未拿出具體之契約
    文件及洽談之有關資料，如何能取得他人之信賴而支付一定
    之費用？則對此等業務並非專長之被告丁○○看在眼裡，應
    甚易為該等假象所矇騙，以為只要跟著丙○○，盡量配合李
    宰均與客戶溝通、協調，即可有豐足之佣金等著收取，則被
    告丁○○應屬受丙○○利用而不自知之角色。至於被告丁○○之國內家世背景如何？此或為金融、財務業界，習慣或喜
    歡談及之談話內容，惟因丙○○所接洽之貸款或融資對象均
    係外國機關，被告丁○○之家世背景是否實在或有無吹噓托
    大之處，應與丙○○能否代辦貸款或融資成功無必然之關係
    ，附此敘明。
  (二)聚亨公司總經理室協理戊○○（後升任為副總經理）於警訊
    及偵查中證稱：「因我們在泰國蓋新廠要貸款，林（孟賢）
    表示他可貸得一億美金，就和丙○○要求五萬美金的佣金來
    承辦此貸款，他們選了幾家銀行給我們挑，我們選擇瑞銀（
    瑞士UBS 銀行）．．．他們幫我們介紹了銀行的四位董事，
    結果才知道四個董事是管理財不是管貸款的，林陸續向我們
    董事長借錢，後來開票給我們都沒兌現，只要我們提貸款的
    事，林就向我們要錢，否則貸款辦不成。」、「．．．林（
    孟賢）在中間說丙○○將自己的資金花光了，要向我們借三
    十萬美金做擔保，當時我們不相信他，我們後來就沒再談了
    ，不了了之。」（見臺灣桃園地方法院檢察署90年度偵字第
    6711號影印卷第42頁背面、第43頁正面）、「聚亨公司有件
    泰國融資計畫需辦理貸款，於88年3 月間在高雄經丁○○介
    紹丙○○與聚亨公司董事長辛○○認識，丙○○自稱是美國
    Immersive 公司主持人之一，亦是Ｃ. Ｍ公司資深顧問，與
    花旗銀行、瑞士銀行、加拿大帝國銀行等多家國際知名銀行
    熟識，有管道可以用較低利率辦理融資貸款，聚亨公司泰國
    控股公司Tycoon Group International Group（British
    Cayman Island）Ｃo. Ltd.於88年4 月13日在台中晶華酒店
    和Ｃ. Ｍ公司簽約委託丙○○辦理貸款事宜，並簽立一份備
    忘錄，表示聚亨公司先支付五萬元美金，待貸款撥下後，再
    支付尾款美金五萬元，聚亨公司依備忘錄支付美金五萬元，
    並依合約支付每月泰幣二十萬作業費，三個月共支付美金一
    萬六千八百二十五元（合泰幣六十萬元），此外，還提供公
    司貸款計畫書等所有他需要的文件，但丙○○並未依約辦妥
    貸款。」（見同上檢察署90年度偵字第6711號影印卷第125
    頁背面、第126 頁正面）、「因丙○○聲稱他已向Ｃ. Ｍ公
    司墊款，所以要求我們匯款至他私人帳戶，我有要求丙○○
    開立收據，但丙○○卻遲未開立收據。」（見同上檢察署90
    年度偵字第6711號影印卷第127 頁正面）、「據丙○○說他
    有在辦理，但我們沒看到任何資料，貸款也未辦妥。」、「
    ．．．丁○○常藉口辦理貸款向我們借錢，我們陸續借泰幣
    二百萬元給丁○○，（丁○○）並開立泰幣二百萬元支票給
    辛○○作為保證，88年8 月底左右，因丁○○向我們借不到
    錢，丙○○就以電子郵件告訴我們說不幫我們辦理貸款了，
    前述貸款案就不了了之。」、「88年8 月間，因丁○○開的
    泰幣二百萬元支票跳票．．．找泰國警方處理，丁○○才還
    款．．．。」（見90年度偵字第6711號影印卷第127 頁背面
    、第128 頁正面）等語綦詳。並有聚亨公司負責人辛○○如
    附表所示匯款予丙○○之中國國際商業銀行新興分行國外匯
    款申請書（美金五萬元、五千四百零九元、五千三百八十七
    點二一元）三紙、第一商業銀行扣帳通知（美金五千四百十
    六點三八元）乙紙、中華商業銀行匯出匯款申請書（美金六
    千元）乙紙（見90年度偵字第6711號影印卷第175 頁、第
    177 頁至第180 頁）附卷可稽；而被告丁○○向辛○○借款
    泰幣二百萬元後，亦有開立同面額之支票乙紙交予證人戊○○，有上開支票影本在卷可按（見同上卷宗第181 頁）。又
    戊○○於本院審理時亦到庭證稱：貸款顧問契約係由李載鈞
    代表CM公司所簽訂，顧問費等亦係直接會到李載均在新加坡
    之私人帳戶，88年（筆錄記載為89年，應係88年之誤）7 月
    間，有與董事長辛○○及丁○○、丙○○赴瑞士UBS 銀行洽
    談貸款之事，當天是與該銀行之Private Banking （私人投
    資部門）接洽，在去之前有與丙○○、丁○○討論貸款契約
    書之內容，並有律師一同前往瑞士，但律師未參加會談，在
    瑞士停留約五、六天，有在等一份臺灣之文件資料，是開曼
    公司之認證資料，要提供給銀行辦貸款之用，回台灣後，因
    認洽談的是該銀行之Private Banking 部門，因此沒有繼續
    連絡，後來聚亨公司改向台灣之第一銀行貸款等語。按戊○○前揭於警詢及偵查中之證詞，係於刑事訴訟法修正前所為
    之證述，雖屬修正後刑事訴訟法第159 條第1 項之審判外言
    詞，惟上開證言，除有顯不可信之情況或與戊○○於本院審
    理時證述之情節不符者外，應認仍得採為證據，附此敘明。
    是依戊○○上開證述可知，與聚亨公司簽訂契約及收受顧問
    等費用者均係丙○○，洽談貸款要準備何種文件資料、與何
    家銀行接洽、行程要如何安排等與貸款有關之專業事項，均
    由丙○○主導，被告丁○○僅係居於丙○○與聚亨公司間，
    擔任傳話、溝通、協調之角色，對於聚亨公司究否合於貸款
    之條件？能否成功貸得款項之關鍵問題所在，被告丁○○畢
    竟非此方面之專業人士，只知聚亨公司與丙○○確有達成代
    辦貸款之顧問契約，丙○○有依約履行其契約責任，並安排
    聚亨公司人員赴瑞士之銀行洽談，至於接洽者係銀行何部門
    ？實務上之運作情形如何？丁○○應知之不詳，其心中所算
    計的應是貸款成功之可得佣金多少（美金一億元之百分之二
    至百分之五，應有美金二百萬元至五百萬元之佣金），至於
    顧問費、作業費等僅係丙○○收來支付支出所用，非丁○○
    所想賺取之目標，參以丁○○向聚亨公司借款泰幣二百萬元
    ，猶需簽發支票為擔保，支票未獲付款，仍需負發票人之責
    ，償付了二百萬元泰幣予聚亨公司，顯然丁○○在此貸款顧
    問契約中，並無何可獲取報償之地位，其之獲償應係在貸款
    成功之佣金上。又丙○○安排至瑞士UBS 銀行，出面洽談的
    雖係該銀行之Private Banking （私人投資、理財部門），
    惟銀行部門固有多種，但貸款既係銀行之主要業務之一，如
    洽談者之意願或條件符合貸款者，投資、理財部門非不可促
    成貸款之承作，依證人戊○○上開於本院所證，銀行有要求
    聚亨公司提出開曼公司之認證文件，銀行亦未明確表示聚亨
    公司不符貸款條件，係聚亨公司人員回國後覺得洽談之對象
    為Private Banking （私人投資、理財部門），因此未再繼
    續聯絡，並改向台灣之第一銀行貸款；另丙○○要去瑞士洽
    談前，有擬具貸款契約，事前有請聚亨公司拿給律師審核且
    修改多處，並偕同律師一同赴瑞士，顯然聚亨公司之主其事
    者，對貸款之事頗為慎重且不陌生，有注意到自身權益之保
    護，有足夠之經驗決定要否繼續向瑞士銀行貸款，非係依被
    告丁○○之說詞即會上當受騙之人。綜上，本件就被告丁○○而言，其非洽辦聚亨公司向銀行貸款之主導之人，尚無足
    夠之專業知識判斷丙○○所安排之貸款是否可行，聚亨公司
    之付出顧問費、作業費，應非丁○○之關係，而係收受該等
    費用之丙○○之關係，此外，亦無證據證明被告丁○○有從
    丙○○處分得何酬勞，或二人間有施用詐術行騙之犯意聯絡
    及行為分擔；其應係誤認丙○○有代辦國際貸款之能耐，如
    成功可獲取金額甚大之佣金收益，而受丙○○之利用而不自
    知，與前開所述刑法詐欺取財罪之需有不法所有之意圖及被
    詐欺人因其詐術陷於錯誤而交付財物之構成要件尚有未符，
    是該部分之被告丁○○所為，尚難認為成立詐欺取財犯行。
  (三)高效公司財務管理部副總壬○○於警訊及偵查中證稱：「其
    實開始連繫是為了要做Qualcomm的代工，後來他們有幫人貸
    款，因手機代工需龐大的資金，所以透過他們協助融資，手
    機代工部份後來不了了之。」（見同上檢察署90年度偵字第
    6711號卷第41頁背面）、「．．．於88年4 月22日在高效公
    司簽立合約。沒有訂定罰則，簽約時有高效公司董事長李益
    仁、總經理莊明輝、丁○○、丙○○及我本人在場。」、「
    顧問費十五萬元及每月支付泰幣二十萬元都有付清。支付時
    間要回公司查才知道．．．。」、「丙○○給我們匯款帳號
    時，我們曾詢問他為何要匯到他私人帳戶，丙○○表示如匯
    錢到公司會有稅金的問題，所以要求我們將顧問費美金十五
    萬元及每月支付泰幣二十萬元匯入他私人帳戶，至於丙○○
    所說稅金之問題，他沒有詳述。」（見90年度偵字第6711號
    影印卷第130 頁）、「（問：丙○○是否依前述高效公司與
    Ｃ．Ｋ公司簽訂之合約辦妥貸款？）沒有。」（見90年度偵
    字第6711號影印卷第130 頁背面）等語綦詳。並有高效公司
    與丙○○代表Ｃ．Ｍ公司及被告丁○○為見證人之英文合約
    、被告丁○○與高效公司莊明輝簽立之英文備忘錄各乙份附
    卷可稽（見同上卷宗第182 至第188 頁）；而高效公司如附
    表所示匯予丙○○之款項，亦有華南商業銀行賣匯水單（美
    金五萬元）乙紙、泰國盤谷銀行臺北分行賣匯水單（美金十
    萬零十五元、五千四百六十三元）二紙在卷足憑（見同上卷
    宗第189 頁至第191 頁）。又壬○○於本院訊問時亦指述稱
    ：高效公司董事丑○○帶丁○○到公司談作手機代工之事，
    因需大筆資金，丙○○表示有辦法貸得低利長期融資，乃簽
    訂代辦五千萬美元貸款之顧問合約，約定貸款成功可獲得百
    分之三之佣金，顧問費係依丙○○之指定匯到其之銀行帳戶
    內（依卷附之顧問合約書、備忘錄及匯款水單所載，顧問費
    為美金十五萬元，共匯款十五萬五千四百七十八元；依原審
    判決附表編號六、七、八所示及壬○○指陳，則為美金三十
    五萬零五百一十五元（三十五萬零五百元），究支付顧問費
    多少，應以有匯款水單為憑證之美金十五萬五千四百七十八
    元為可採，附此敘明）我們談的對象或網路溝通都係以丙○○為主，丁○○只是同進同出，丙○○有依顧問合約幫高效
    公司準備向銀行貸款之資料，與銀行聯繫，並安排公司董事
    長李益仁、總經理莊明輝到瑞士與銀行洽談，丙○○、丁○○均有去，後來準備簽約時，是高效公司表示想變更貸款人
    為高效在泰國之公司而未簽成，其後因貸款金額大，董事會
    認為無資金需求，且總經理未向董事會報告代工生產手機之
    業務，因此決定等確定拿到手機業務後再考慮是否提出貸款
    申請，最後本件貸款契約終未簽成（見本院92年12月9 日準
    備程序筆錄）。按壬○○前揭於警詢及偵查中之證詞，係於
    刑事訴訟法修正前所為之證述，雖屬修正後刑事訴訟法第
    159 條第1 項之審判外言詞，惟上開證言，除有顯不可信之
    情況或與壬○○於本院審理時證述之情節不符者外，應認仍
    得採為證據，併此敘明。是依壬○○上開證述可知，丁○○
    透過高效公司之董事丑○○原係要談手機代工之事，因需大
    筆資金，始與丙○○談及代辦貸款之事，而與高效公司簽訂
    契約及收受顧問等費用者均係丙○○，洽談貸款要準備何種
    文件資料、與何家銀行接洽、行程要如何安排等與貸款有關
    之專業事項，均由丙○○主導，被告丁○○僅係居於丙○○
    與公司公司間，擔任傳話、溝通、協調之角色，對於高效公
    司究否合於貸款之條件？能否成功貸得款項之關鍵問題所在
    ，被告丁○○畢竟非此方面之專業人士，只知高效公司與丙○○確有達成代辦貸款之顧問契約，丙○○有依約履行其契
    約責任，並安排高效公司人員赴瑞士之銀行洽談，至於實際
    上之運作情形如何？丁○○應知之不詳，其心中所算計的應
    是貸款成功之可得佣金多少（美金五千萬元元之百分之三，
    應有美金一百五十萬元之佣金），至於顧問費、作業費等僅
    係丙○○收來支付支出所用，非丁○○所想賺取之目標，如
    貸款不成，丁○○將無何收益，是丁○○在此貸款顧問契約
    中，並無何可獲取報償之地位，其之獲償應係在貸款成功之
    佣金上。又依上開壬○○所證述，本件貸款案是因高效公司
    表示想變更貸款人為高效在泰國之公司，及因貸款金額大，
    董事會認為無資金需求，且總經理未向董事會報告代工生產
    手機之業務，因此決定等確定拿到手機業務後再考慮是否提
    出貸款申請契約最後未簽成；是本件之貸款案，顯然高效公
    司並無何受詐術欺騙之情形，被告丁○○亦非洽辦公司公司
    向銀行貸款之主導之人，收取高效公司所付之顧問費、作業
    費者則為丙○○，被告丁○○之介入本案，係圖貸款成功之
    鉅額佣金收入而非顧問、作業費；此外，復無證據證明被告
    丁○○有從丙○○處分得何酬勞，或與丙○○有共同施用詐
    術行騙之犯意聯絡或行為分擔，與前開所述刑法詐欺取財罪
    之需有不法所有之意圖及被詐欺人因其詐術陷於錯誤而交付
    財物之構成要件尚有未符，是該部分之被告丁○○所為，亦
    難認為成立詐欺取財犯行。
  (四)告訴人己○○固對其因欲籌設中大型醫療院所急需自籌大筆
    資金，丁○○經由同學林文強、張志強得知此事，經張志強
    介紹認識己○○，丁○○曾出示「丁○○，三星管理開發有
    限公司」之不實名片，向己○○佯稱其與丙○○係Ｃ．Ｍ公
    司及三星公司的代表，誇大丙○○不實之身世、經驗、學歷
    及背景，致己○○誤以為丁○○、丙○○可代辦鉅額、低利
    率之貸款，於88年5 月20日在台北市凱悅飯店與代表Ｃ．Ｍ
    公司之丙○○簽立顧問合約，約定代辦融資貸款美金五千萬
    元，顧問費美金十萬元，維持作業費每月美金一萬元，融資
    貸款撥下後，另支付百分之三至百分之五之佣金，90天內，
    Ｃ．Ｍ公司將完成合約所列之整理相關財務計劃資料、在台
    北開會討論財務計劃、對相關投資人提出建議及簡報、準備
    財務計劃之執行時程、在最短時間內導入資金並擬定與執行
    財務計劃、提供台灣及國際機構國際金融操作指標的建議及
    簡報、作為己○○與銀行及投資者之間的顧問及仲裁者、準
    備法律文件及提出稅務建議、建構公司的投資階段計劃等事
    項，簽約後，己○○於88年6 月11日匯款美金二萬元至丙○○在泰國曼谷花旗銀行之帳戶，88年7 月17日偕同張志強至
    泰國曼谷，丁○○於同年月19日在泰國曼谷之Tai Pan
    Hotel 簽發Siam Commercial Bank為付款人，面額泰幣四百
    八十萬元之支票交付己○○，由己○○書立收據表示，若至
    使金融機構撥款，上述支票即應兌現補償己○○；丁○○書
    立協議書表示，己○○委託Chase Mckinsey公司辦理之籌措
    Gloria Hospital 國際融資貸款案，若非因歸責於己○○之
    原因，未能於1999年10月30日前完成撥款作業，己○○得請
    求丁○○美金十三萬元或等值貨幣之補償。若Chase
    Mckinsey順利且符合原合約協議取得資金，因己○○未能依
    貸款合約完成作業，致丁○○損失，己○○應補償美金十三
    萬元或等值之貨幣。己○○於同日交付丁○○美金二萬五千
    元現金，並同年月26日在台北市交付美金三萬三千元之現金
    予丁○○；於同年月28日匯款美金五萬二千元至丙○○之新
    加坡花旗銀行帳戶，共給付顧問費十三萬美金。期間，癸○○向己○○佯稱其家族亦有找丁○○、丙○○幫忙貸款，且
    摩根史坦利公司將向其購買土地建設亞洲區總部；之後，丁○○與丙○○持續以電話及電子郵件向己○○謊稱尚須五萬
    美金即可在一個月內提早完成融資貸款，並由子○○告知已
    於88年8 月24日先代己○○匯款五萬美金至花旗銀行泰國曼
    谷分行丙○○之帳戶內，嗣一再催討，己○○乃於89年初某
    日，以支票支付上開五萬美金之本息予子○○。丁○○、丙○○復再向己○○誆稱國際金融機構即將撥款，要求再匯款
    美金一萬三千元作為在巴哈馬群島成立海外控股公司之費用
    ，以便五千萬美金之融資貸款撥入，己○○於88年8 月25日
    匯款美金一萬三千元至花旗銀行泰國曼谷分行丙○○帳戶內
    。至此己○○已支付美金十九萬三千元，惟仍未收到分文國
    際性融資貸款，亦未取得有關貸款之任何申請文件、資料，
    己○○於88年10月22日再至泰國曼谷詢問丁○○，丁○○竟
    續謊稱已製作好十餘箱之申請貸款資料、文件，分別放在德
    國、美國等處，繼續瞞騙。因己○○一再質問，丁○○始以
    己○○只繳交區區美金十九萬元，怎可能融資貸款美金五千
    萬元及己○○為「個人」，並非「公司」、己○○未依約提
    出配合資料、文件等理由，宣告上開貸款案失敗，己○○將
    上述丁○○所交付之四百八十萬泰幣支票提示，亦經退票後
    ，始知受騙等情，自警訊、偵查、原審及本院審理時一再指
    訴不移，並經證人張志強、證人即告訴人之父許恂華到庭證
    稱明確；並有英文合約書（ＡＧＲＥＥＭＥＮＴ）乙份（見
    89年度偵字第11761 號影印卷第34頁至第38頁）、花旗銀行
    國外匯款∕匯票申請書（美金二萬元）乙紙（見89年度偵字
    第11761 號卷第40頁）、收據、協議書各乙紙（見同上卷宗
    第43頁、第44頁）、付款指示二紙（見同上卷宗第45頁、第
    46 頁）、 美金三萬三千元之收據乙紙（見同上卷宗第47頁
    ）、華信銀行匯出匯款賣匯水單（美金五萬二千元）乙紙（
    見同上卷宗第48頁）、子○○之信件乙紙（見同上卷宗第49
    頁）、花旗銀行國外匯款∕匯票申請書（美金五萬二千元）
    乙紙（見同上卷宗第50頁）、要求再匯五萬美金之電子郵件
    乙紙（見同上卷宗第51頁）、華信銀行桃園分行匯出匯款賣
    匯水單（美金一萬三千元）乙紙（見同上卷宗第52頁）、中
    國國際商業銀行曼谷分行存款存入憑條及退票通知單各乙紙
    （見同上卷宗第57頁、第59頁）附卷可稽。惟查：(1)本件己○○係以將籌設中大型醫療院為由，尋找可提供貸款之金融
    機構，屬所謂之融資貸款開發案，與已成立之企業向銀行借
    款之情形不同。需先透過財務公司，再由財務公司負責協助
    案件。該等案件因尚在紙上作業階段，會由財務公司會整旗
    下策略聯盟之專業廠商，對欲融資之對象軟硬體進行設計、
    規劃，製成營運計畫書送銀行評估，作為放款與否之依據，
    且因屬共同投資，融資貸款人又無其他諸如業績、商譽、不
    動產、動產之有形、無形資產可供擔保，銀行會要求融資人
    提供所融資金額之百分之十作為保證金，是申請融資貸款人
    本身亦須擔負不少之前置作業義務，而非一經簽具顧問合約
    ，支付少數之顧問費、作業費（不及千分之五），即可安然
    的獲得融資貸款，依卷附之顧問合約書內容，固未提及百分
    之十保證金之事，惟告訴人己○○之原來合夥人張志強自承
    ，曾從事財務顧問性質之工作，己○○籌設醫院亦曾找過其
    他顧問公司，對此類型之融資貸款應具備何種條件，己○○
    應有所瞭解，參以卷附之E －mail資料及樹暉醫院籌備處於
    88 年7月15日致行政院衛生署，申請86年衛生署原則同意之
    補助建院貸款利息案，因原擬使用之建地不敷使用，將另行
    購地興建，懇請同意再展延期限一年函、行政院衛生署於88
    年8 月13日表示同意申請期限延至88年12月31日函（見本院
    卷壹第122 頁至127 頁、第130 頁至132 頁），顯然己○○
    應知道保證金之事及籌設醫院之建地尚未定案、取得，有可
    規責於貸款融資人之事由存在。(2)共同被告丙○○確有其人
    ，其確有任職「Chase Mckinsey」及「Immersiv」公司，確
    有負責設計各種投資計畫及代辦國際融資貸款業務，亦即有
    關其之學經歷部分並非虛假，又丙○○於
    88 年）5、6 月間，有向我提過台灣有一個蓋醫院的案子，
    有委託Immersiv公司做土地、空間規劃，己○○有傳真過文
    件到我們公司等情，亦據證人David S.Kim 於本院審理時證
    述綦詳；均已如前所述；而對此等業務並非專長之被告丁○○，見該案確有進行，應甚易因之受矇騙，以為只要跟著丙○○，盡量配合李宰均與客戶溝通、協調，即可有豐足之佣
    金等著收取，則被告丁○○應屬受丙○○利用而不自知之角
    色。至於被告丁○○之國內家世背景如何？此或為金融、財
    務業界，習慣或喜歡談及之談話內容，惟因丙○○所接洽之
    貸款或融資對象均係外國機關，被告丁○○之家世背景是否
    實在或有無吹噓托大之處，應與丙○○能否代辦貸款或融資
    成功無必然之關係，即便談論或轉述間有誇大的地方，尚不
    能因此即認被告丁○○有不法所有之意圖，或與丙○○有犯
    意聯絡、行為分擔之共犯關係；另告訴人己○○認癸○○、
    子○○有配合被告丁○○、丙○○施詐，亦均為詐欺取財之
    共同正犯，對之一併提起告訴，惟業經臺灣台北地方法院判
    處癸○○、子○○均無罪，並經本院駁回檢察官之上訴在案
    ，有臺灣台北地方法院91年度易字第997 號及本院92年度上
    易字第3269號判決二份附卷可參。(3)依卷附之被告丁○○與
    告訴人己○○所簽訂之協議書內容所示：「茲將己○○醫師
    所提Gloria Hospital 乙案委託Chase Mckinsey負責國際融
    資貸款等資金籌措事宜。本案若非因歸責於己○○醫師之原
    因，致使1999年10月30日以前未能完成撥款作業，己○○醫
    師得請求丁○○先生提供美金十三萬元或等值貨幣之補償。
    若Chase Mckinsey順利取得資金，且符合原合約協議之資金
    條件，而己○○醫未能完成簽定貸款合約作業導致丁○○先
    生之損失，己○○醫師應提供美金十三萬元或等值貨幣之補
    償．．．。」等語及己○○所交付之顧問費、作業費等款項
    ，大部分直接匯入丙○○帳戶內，一部分由被告丁○○轉交
    等情觀之，顧問費及作業費之真正收取人應係丙○○，丁○○扮演居間穿針引線之人物，其目標是在融資成功之可觀佣
    金收入，若非丁○○相信丙○○有能耐辦妥該融資貸款案，
    有鉅額之佣金可收，其應無與告訴人己○○簽訂損害賠償權
    利義務之協議書？亦無交付告訴人己○○面額泰幣四百八十
    萬元之支票之理（支票影本附於89年度偵字第11761 號影印
    卷第9 頁），按丁○○當時係泰國臺灣商會副會長，本身有
    一定之事業在經營，其岳父癸○○在國內亦係股票上市公司
    （美律實業公司）之董事，此均為告訴人己○○、甲○○等
    所不否認之事，應非屬毫無資力或空心大佬之流，苟被告丁○○要與丙○○共同詐騙己○○，應無由丁○○出面書立協
    議書、簽發支票交付，獨立承擔責任，並將其岳父癸○○亦
    一併牽扯入內之理，顯然丁○○亦係受丙○○利用而不自知
    。至於丁○○於原審訊問時自承，丙○○與己○○間之電子
    郵件往來內容，其亦非常明暸，因丙○○有將上開郵件內容
    轉交予其知悉（見原審91年12月31日訊問筆錄），此僅能證
    明被告丁○○知悉融資貸款案之進行情形及需補足之文件、
    資料，亦尚難證明被告丁○○事前或事後知悉確有詐欺告訴
    人己○○之情事，仍共同參與之共犯行為。(4)綜上，本部分
    亦無證據證明被告丁○○有何意圖不法所有，施用詐術詐騙
    己○○，使之陷於錯誤而交付財物之詐欺取財行為，亦難認
    其與丙○○間有詐欺取財之犯意聯絡及行為分擔之行為。
  (五)告訴人甲○○固對被告丁○○與共同被告子○○，於88年8
    月中旬，向甲○○佯稱美國Qualcomm公司透過丙○○代為在
    亞洲尋找能承接一百萬支手機訂單之製造廠商，並以丙○○
    誇大不實之身世、學經歷及與其他國際金融機構關係良好、
    與製造商Qualcomm老闆之子Jeff Jason熟識等虛構情事，騙
    取甲○○之信任，子○○則以丁○○特別助理之身分與丁○○一同出現，與丁○○、丙○○共同營造專業國際融資的形
    象；甲○○陷於錯誤介紹千煒通訊股份有限公司（下稱千煒
    公司）董事長庚○○與丁○○、子○○、丙○○洽商，致使
    庚○○亦誤以為丙○○真能為千煒公司取得上開一百萬支手
    機製造之訂單，又因製造一百萬支行動電話須有大量資金，
    丁○○、丙○○乃再向甲○○及庚○○表示，可透過丙○○
    取得鉅額低利貸款，並可促成Qualcomm公司轉移技術並參與
    投資千煒公司，又以其等曾協助高效電子公司、聚亨公司等
    取得鉅額貸款，及由癸○○以國內知名手機週邊零件製造商
    美律公司董事之身分，向甲○○、庚○○偽稱美國摩根史坦
    利添惠（Morganstan Stan Lay Ｗhitter）集團正向癸○○
    洽談購買坐落台中市之一塊土地以便作為集團遠東區總部之
    用，癸○○更表示美律公司亦由丁○○代為洽談貸款事宜，
    致甲○○、庚○○陷於錯誤答應與丁○○、丙○○簽立申請
    貸款之顧問契約，丁○○表示，因Ｃ．Ｍ公司正被美國聯邦
    稅務局調查，所有帳戶暫被陳結，無法以Ｃ．Ｍ公司名義簽
    訂顧問契約，然因千煒公司支付顧問費須以法人公司為對象
    ，甲○○依丁○○之要求於88年12月10日以其Good Support
    International Limited 公司名義與庚○○代表之千煒公司
    簽署產業顧問合約，聘請丁○○為財務顧問，子○○則以丁○○特別助理身分在場提供意見；之後，丁○○以需先解決
    丙○○在美國之稅務問題才能談妥訂單等理由，向庚○○及
    甲○○預支顧問費，並聲稱聚亨公司、高效公司、己○○等
    人之貸款案即將撥款，其可取得鉅額佣金等不實情事從庚○○、甲○○處預支顧問費、差旅費、稅金等款項，甲○○陸
    續以匯款或交付現金之方式支付美金八十七萬一千元（如附
    表編號十五至編號三十所示）。庚○○則總計匯款美金一百
    十七萬二千五百二十元（如附表編號三十一至編號四十六所
    示）。因一再經質疑，丁○○、丙○○於89年3 月間及4 月
    間二次安排甲○○、庚○○至美國聖地牙哥Qualcomm公司接
    洽製造手機之訂單事宜，然Qualcomm公司人員卻與甲○○、
    庚○○討論「技術移轉之專利費用」事宜，完全未提及任何
    行動電話訂單或投資之事，丁○○、丙○○竟反以甲○○等
    人之計劃寫得太爛、技術太差、資本不足等作為無法取得上
    述手機訂單之藉口，甲○○等人始知受騙等情，自警訊、偵
    查、原審及本院訊問時一再指訴不移；被害人千煒公司董事
    長庚○○於警訊及偵查時固亦指訴甚明（刑事訴訟法修正前
    之審判外指訴，該法修正後庚○○經本院傳喚不到，該等指
    訴尚非不得引用，附此敘明），並有千煒公司與Good
    Support International Limited 公司之產業顧問委任合約
    乙份（見90年度他字第1338號影印卷第38頁至第40頁）、付
    款說明信件乙紙（見90年度他字第1338號影印卷第41頁）、
    被告丁○○寄予告訴人甲○○之電子郵件及信件七紙（見同
    上卷第42頁至第44頁、第73頁至第76頁）、花旗銀行之電子
    郵件乙紙（見同上卷宗第77頁）、丙○○之聲明書（電子郵
    件）乙紙（見同上卷宗第78頁）在卷可證；而告訴人甲○○
    如附表所示之交付或匯予被告丁○○及丙○○之款項之部分
    ，亦有賣出外匯水單及手續費收入收據（美金二十一萬元、
    九萬元）二紙（見同上卷宗第53頁、第54頁）、彰化商業銀
    行外幣現鈔匯出匯款賣匯水單（美金一萬五千元）及聯邦商
    業銀行東台北分行外幣現鈔匯出匯款賣匯水單（美金一萬五
    千元）各乙紙（見同上卷宗第55頁、第56頁）、彰化銀行結
    購外匯專用外匯收支或交易申請書（各美金一萬零五百元）
    二紙（見同上卷宗第57頁、第58頁）、彰化銀行匯出匯款賣
    匯水單（美金一萬元）乙紙（見同上卷宗第59頁）（美金一
    萬五千元）及聯邦商業銀行東台北分行外幣現鈔匯出匯款賣
    匯水單（美金一萬元）乙紙（見同上卷宗第60頁）、中國國
    際商業銀行賣出外匯水單及手續費收入收據暨電匯證實書（
    美金五萬元、三萬元）二紙（見同上卷宗第61頁至第64四頁
    ）、彰化銀行結購外匯專用外匯收支或交易申請書（美金十
    五萬元）乙紙（見同上卷宗第65頁）、中國國際商業銀行賣
    出外匯水單及手續費收入收據暨電匯證實書（美金五萬元、
    四萬元）二紙（見同上卷宗第66頁至第69頁）、賣出外匯水
    單（美金十萬元）乙紙（見同上卷宗第70頁）、彰化銀行結
    購外匯專用外匯收支或交易申請書（各美金四萬元）二紙（
    見同上卷宗第71頁、第72頁）等附卷可稽；另千煒公司董事
    長庚○○委由黃久美、黃國雄、林嵩二、黃育慧如附表所匯
    予丙○○、洪葉美珠之款項，亦有中國農民銀行匯出匯款賣
    匯水單四紙、中國國際商業銀行賣出外匯水單及手續費收入
    收據、電匯證實書共十二紙（見90年度偵字第6711號影印卷
    第273 頁至第288 頁）在卷可按。惟查：(1)共同被告丙○○
    確有其人，其確有任職「Chase Mckinsey」及「Immersiv」
    公司，確有負責設計各種投資計畫及代辦國際融資貸款業務
    ，亦即有關其之學經歷部分並非虛假，又丙○○於
    年（民國89年）後，有安排被告丁○○、千煒公司人員及甲○○（Julya Wan）、 子○○到Immersiv公司，甲○○對我
    們公司很有興趣，還要我們公司幫他們做數位科技之設計事
    宜，我有將Immersiv公司之目錄交給甲○○，其後並由伊安
    排至聖地牙哥之Qualcomm公司開會等情，亦據證人David
    S.Kim 於本院審理時證述綦詳，均已如前所述；而丙○○之
    家世背景如何？是否有浮誇之處？一則並無證據以供查證，
    再則即便或有誇大其詞，惟與其代辦金融融資等業務未必有
    必然之關係，蓋如無一定之財務、金融專業能力而僅係家世
    背景不錯，如何能在「Chase Mckinsey」及「Immersiv」公
    司任職，如何能準備各種有關之貸款融資資料，安排客戶與
    銀行、相關廠商洽談？又千煒公司係規模不小之公司（千煒
    公司當時為股票上市公司），甲○○則係從事財務投資之專
    業人士，如丙○○言之無物或未拿出具體之契約文件及洽談
    之有關資料，如何能取得他人之信賴而支付一定之費用？對
    此等融資貸款業務並非專長之被告丁○○，見該案確有進行
    ，應甚易因之受矇騙，以為只要跟著丙○○，盡量配合李宰
    均與客戶溝通、協調，即可有豐足之佣金等著收取，則被告
    丁○○應屬受丙○○利用而不自知之角色。至於被告丁○○
    之國內家世背景如何？此或為金融、財務業界，習慣或喜歡
    談及之談話內容，惟因丙○○所接洽之貸款或融資對象均係
    外國機關，被告丁○○之家世背景是否實在或有無吹噓托大
    之處，應與丙○○能否代辦貸款或融資成功無必然之關係，
    即便談論或轉述間有誇大的地方，尚不能因此即認被告丁○○有不法所有之意圖，或與丙○○有犯意聯絡、行為分擔之
    共犯關係；另告訴人甲○○認癸○○、子○○有配合被告丁○○、丙○○施詐，亦均為詐欺取財之共同正犯，對之一併
    提起告訴，惟業經臺灣台北地方法院判處癸○○、子○○均
    無罪，並經本院駁回檢察官之上訴在案，有臺灣台北地方法
    院91年度易字第997 號及本院92年度上易字第3269號判決二
    份附卷可參。(2)告訴人甲○○及被害人庚○○雖均指稱，丁○○與丙○○對其等表示，美國Qualcomm公司透過丙○○代
    為在亞洲尋找能承接一百萬支手機訂單之製造廠商，去美國
    Qualcomm公司係要洽談無償取得技術移轉及接下製造手機之
    訂單云云，然千煒公司於88年底、89年初（89 年3月始去美
    國Qualcomm公司），並無何ＣＤＭＡ手機生產之技術，更無
    何相關之廠房設備，此業據甲○○於本院訊問時陳稱甚明。
    按既無生產技術，又無廠房設備，Qualcomm公司豈有願意免
    費提供技術移轉，並大量給予訂單委託千煒公司生產之理，
    身為財務投資之專業人士及上市公司負責人之甲○○、庚○○對此應難認會有誤解，如89年3 、4 月談技術授權而有被
    騙受辱之感覺，何以同年7 月12日千煒公司又召開記者會，
    發布美國Qualcomm公司技術授權與千煒公司之消息，技術移
    轉費好幾百萬美元，千煒公司之股價並因而大漲，此亦經告
    訴人甲○○陳稱明確，並有相關消息之媒體報導在卷可考。
    顯然甲○○、庚○○上開所指，與事實並不相符。(3)依千煒
    公司（代表人庚○○）於88年12月10日與Good Support
    International Limited 公司（代表人甲○○，實際執行者
    丙○○）之產業顧問委任合約書記載，Good Support
    International Limited 公司公司需提供本案有關ＣＤＭＡ
    手機之商務計畫、簡報、安排、必要之準備工作、文件資料
    ，以支援千煒公司與Qualcomm公司之ＣＤＭＡ行動電話手機
    之OEM 訂單相關細節。（見90年度偵字第6711號卷第269 頁
    ）；顯然該顧問合約係以發展及生產ＣＤＭＡ手機之需而簽
    定，參以甲○○、庚○○如附表編號十五至四十六所交付及
    匯款之日期（其中編號十五、十六與編號三五、三六二筆應
    係重複），係於88年11月1 日起至89年8 月11日止，起始日
    期與88年12月10日雙方簽訂產業顧問委任合約書，89年7 月
    12日千煒公司召開記者會，發布美國Qualcomm公司技術授權
    與千煒公司之消息之日期均大致相符，丙○○及被告丁○○
    應有依約提供服務，否則千煒公司或甲○○何以會於該段時
    間多次同意付款？千煒公司何以能因此取得手機製造之技術
    授權？至於丙○○等人提供之服務是否令千煒公司或甲○○
    滿意，則係有無依合約完全給付之問題。(4)綜上，本部分亦
    無證據證明被告丁○○有何意圖不法所有，施用詐術詐騙甲○○、千煒公司、庚○○，使之陷於錯誤而交付財物之詐欺
    取財行為，亦難認其與丙○○間有詐欺取財之犯意聯絡及行
    為分擔之行為。
  (六)被告丁○○，對有於88年8 月間，在泰國向泰國台商聯合會
    總會長乙○○表示，其已代聚亨、高效等公司辦理國際融資
    貸款，貸款即將撥下，惟需繳交銀行保證金，以加速貸款案
    之進行，向乙○○借款美金六十萬元，並應允俟前述貸款案
    之貸款撥下，其取得鉅額佣金後即可返還乙○○，乙○○於
    如附表編號四十七、編號四十八所示，分別於88年8 月16日
    在臺灣臺北第一商業銀行總行及同年月26日在泰國各匯款四
    十萬美金、二十萬美金至新加坡花旗銀行丙○○帳戶內，後
    乙○○向伊催討上開債務，伊乃簽發借款書及泰國暹邏商業
    銀行面額二千七百萬泰銖之支票乙紙交付乙○○，惟支票屆
    期提示，不獲付款等情，均供承無誤；並有借據、匯款紀錄
    、第一商業銀行扣帳通知客戶收據影本各二紙、借款書暨面
    額二千七百萬泰銖之泰國暹邏商業銀行支票影本一紙、第一
    商業銀行透支匯款通知書、匯出匯款申請書影本各乙紙附卷
    可證（見91年度他字第27號影印卷第35頁至第40頁）。復據
    告訴人乙○○於警訊時指訴：「大約民國88年間，丁○○告
    訴我他在替人辦理貸款，已成功幫泰國捷運取得數億美金之
    貸款，台灣聚亨企業股份有限公司與高效電子也委託丁○○
    貸款，貸款只差個簽約手續，與銀行保證金貸款即會撥下，
    需要美金四十萬，要求我盡快將錢匯入新加坡花旗銀行帳號
    ：三三三三三○戶名：ＪＡＥＫＹＵＮＬＥＥ之帳戶，我於
    88年8 月16日在重慶南路第一商業銀行總行將美金四十萬匯
    給丁○○，88年8 月26日丁○○又向我表示錢不夠，要求我
    再匯美金二十萬給他，所以當天我又將美金二十萬匯到前述
    ＪＡＥＫＹＵＮＬＥＥ之帳戶給丁○○，丁○○答應於一個
    月內償還，但一個月後丁○○聲稱ＪＡＥＫＹＵＮＬＥＥ有
    稅務問題，所以其帳戶被凍結，要等其他如千煒通訊公司之
    案子完成後才有錢可以還我，此外我還可以獲得高額佣金，
    但遲遲沒有下文，這時我才知道我受騙了。」等語（見90年
    度偵字第6711號影印卷第148 頁背面），並於原審訊問時到
    庭結證稱：「．．．被告是（泰國）臺灣商會的副理事長，
    他的岳父癸○○有在泰國投資．．．86年金融風暴後．．．
    他有跟我說他最近都在幫台商辦貸款，後來他來電告訴我因
    幫忙辦貸款已經核准，但瑞士銀行要他增加保證金，他一時
    拿不出來，所以他要向我調錢四十萬美金．．．（我）於88
    年8 月16日、26日先後匯了四十萬、二十萬美金給在新加坡
    的花旗銀行帳戶丙○○，被告說一個月後撥款下來他就會還
    我，但一直都沒有還。後來他說李的帳戶被凍結，無法馬上
    還款等語，他會再去開曼、瑞士等地開戶接受貸款，又有一
    次我跟他要錢後，他幹脆就請我到臺灣來，在凱悅飯店住一
    夜，並介紹他岳父廖與我碰面，因之前只有聽說廖之人並未
    正式介紹認識過，廖當時一直跟我說感謝我幫忙被告，就沒
    說其他的話了，隔天上午被告又找我去參加千煒公司的記者
    發表會，還告訴我等該公司貸款下來就有錢，他說他介紹美
    國公司與千煒簽合約，並把技術移轉給千煒．．．。」、「
    ．．．我在跟被告要錢時他所開給我的泰國暹邏商業銀行的
    支票一紙，面額二千七百萬泰銖，這張我有在泰國提示，但
    已經止付．．．。」等語綦詳（見原審92年3 月20日訊問筆
    錄）。是知，被告丁○○確有以代辦聚亨公司、高效公司貸
    款案即將撥款取得佣金，需繳交銀行保證金，以加速貸款案
    之進行，向乙○○借得美金六十萬元，並應允俟貸款案之貸
    款撥下取得佣金後即可返還等之事實為真正，惟查：(1)被告
    丁○○於88年3 、4 間，確有與丙○○和聚亨公司、高效公
    司洽談代辦貸款之事，並於88年7 月間有一同至瑞士與銀行
    洽談，斯時貸款案之結果如何，因丁○○並非此方面之專業
    人士，且整個案件均係由丙○○主導，均已如前所述，丁○○應唯丙○○之命是從，參以乙○○之前開二筆分別為美金
    四十萬元、二十萬元之款項均係匯至丙○○新加坡花旗銀行
    之戶頭（如附表編號四十七、四十八所示），丁○○顯係依
    丙○○之指示辦事，其之告知乙○○需繳交銀行保證金，以
    加速貸款案之進行，亦應係聽從丙○○之言並因之向乙○○
    開口，且所借之錢匯至丙○○帳戶，並無證據證明被告分得
    該款。(2)若非丁○○相信丙○○有能耐辦妥該等融資貸款案
    ，有鉅額之佣金可收，其應無簽發借款書及泰國暹邏商業銀
    行面額二千七百萬泰銖之支票乙紙交付乙○○之理，按丁○○當時係泰國臺灣商會副會長，本身有一定之事業在經營，
    其岳父癸○○在國內亦係股票上市公司（美律實業公司）之
    董事，在泰國亦有些投資，應非屬毫無資力或空心大佬之支
    流，身為泰國臺灣商會會長之乙○○，對此均有一定之了解
    ，其於本院訊問時亦為如是之表示（見本院93年2 月17日訊
    問筆錄）；苟被告丁○○要與丙○○共同詐騙乙○○，應無
    由丁○○出面書立借款書、簽發支票交付，獨立承擔責任之
    理，參以乙○○於本院前開訊問時陳稱：伊有告訴丁○○，
    丙○○這個人是騙子，不能相信，但丁○○不相信我，他相
    信丙○○。顯然丁○○本部分亦係受丙○○利用而不自知。
    (3)綜上，被告丁○○確有要乙○○於88年8 月間二次匯款共
    六十萬美金至丙○○之帳戶內，並告知還款之來源為聚亨公
    司、高效公司貸款案之佣金收入，之前未久，丙○○確有為
    該二公司代辦貸款之事，丁○○還曾一同出國至瑞士，與銀
    行洽談，被告丁○○因之而受誤導，出面向乙○○借款，亦
    無證據證明丁○○有分得任何款項，應不能證明其有不法所
    有之意圖；又該筆借款之用途及還款來源，丁○○均有據實
    告知乙○○，雖或有誇大或過於樂觀之處，惟亦應屬丁○○
    認人不清，受人利用而不自知之問題，難認其係故對乙○○
    施用詐術；按泰國對違反票據法者仍有科以刑責之規定，乙○○於支票不獲付款後，有對丁○○提起告訴，丁○○並因
    而被泰國法院判處有期徒刑一年，此業據乙○○於本院訊問
    時陳明在卷（見本院93年2 月17日筆錄），依丁○○當時之
    身分、地位及資力，如有詐欺取財之意，應無隨意簽發面額
    二千七百萬泰銖之支票予乙○○，獨自面對刑事判刑、民事
    還款責任之理，之所以未能還款，應係被丙○○訛騙所致。
    是本部分亦難認被告丁○○有何不法所有之意圖或施用詐術
    之行為，亦無證據證明其與丙○○間有犯意聯絡及行為分擔
    之共犯關係，應認被告丁○○該部分所為，與刑法詐欺取財
    罪之構成要件尚屬有間。
  (七)丙○○確有其人，亦曾在美國Immersiv及Chase Mckinsey公
    司任職，其亦有與大公司洽談代辦貸款、融資之顧問業務及
    安排與銀行、廠商見面之專業能力，參以被告丁○○於警訊
    及偵查中均供承：伊沒有去過Chase Mckinsey公司，與
    Chase Mckinsey公司亦無關係；伊向己○○、辛○○、莊明
    輝、庚○○、甲○○等人介紹丙○○時，係向他們介紹丙○○是伊在美國的朋友，在美國作財務、設計方面的工作，是
    美國Immersiv及Chase Mckinsey公司亞洲區負責人，伊有拿
    丙○○給的一份目錄介紹，至於目錄上的其他公司是否存在
    伊也不知道；丙○○曾說洛杉磯迪斯奈樂園的設計案、馬紹
    爾群島一家旅館的設計案、希爾頓飯店的設計案都是
    Immersiv公司設計的，丙○○說Immersiv公司是設計顧問公
    司，Chase Mckinsey公司有能力可以貸款，丙○○有美國、
    日本、韓國國籍，家庭背景良好，家族有投資紐約四季酒店
    ，是日本望族後代，娶泰國妻子，擁有史丹佛大學碩士，博
    士學位，與銀行關係良好；上開合約內容是己○○、高效公
    司、聚亨公司等人或公司委託丙○○以較低利息（年利率五
    ％節到七％）七年期限幫客戶取得國際融資貸款，貸款案完
    成後我可以賺取貸款總金額三％到五％不等之佣金；伊不知
    道與丙○○兩人代理客戶向國際金融機構申請貸款之程序為
    何，伊與丙○○兩人允諾他人（或公司）向國際金融機構申
    請貸款沒有成功之案例；伊沒有任何瑞士銀行之證明；丙○○沒有為聚亨公司、高效公司之合約作任何事；洪葉美珠之
    先生洪欣宗與伊同辦公室，葉美珠常到公司來，因伊人常不
    在，所以請葉美珠先幫伊處理；伊有拿名片予告訴人己○○
    ；伊有指定庚○○將顧問費匯入丙○○花旗銀行帳戶或洪葉
    美珠之帳戶；伊與丙○○代辦之國際融資貸款目前沒有成功
    之案例；伊沒有與銀行往來之證明；伊請子○○幫忙聯絡，
    所以介紹子○○是伊特別助理，子○○也有一起在討論案件
    的進行；因為當時伊在巴黎，急需用錢，要求子○○幫伊把
    錢送到巴黎，順道去巴黎遊玩，伊幫子○○支付機票等語在
    卷可按（見同上檢察署90年度偵字第6711號影印卷第93頁背
    面、第96頁至第100 頁、第106 頁、第110 頁、第113 頁背
    面、第115 頁、第119 頁、第120 頁），益可證明被告丁○○係受丙○○有專業能力之外在表現所矇騙，被丙○○利用
    而不自知，整個事件均係由丙○○在主導；另被告丁○○雖
    印有「三星管理開發有限公司」丁○○之名片示人（見90
    年度偵字第6711號卷362 頁），其上列有02─00000000號之
    傳真電話及0000000000號行動電話之號碼，惟查，被告丁○○曾委託高效公司董事丑○○代為在臺灣申請手機，以便在
    臺發展、聯絡之用，丑○○乃去選用了二個手機號碼，其中
    0000000000之號碼留供己用迄今，另一個差幾號（與000000
    0000差四號）之手機號碼則給丁○○，有告知手機要其親自
    挑選，另丁○○亦表示要借用傳真機號碼，乃將「賀業國際
    有限公司」之02─00000000號傳真機號碼亦借其使用，至於
    丁○○有無去選手機則不知道等情，業據證人丑○○於本院
    審理時結證明確（見本院93年10月19日審理筆錄）可知丁○○上開名片上之行動電話及傳真機號碼並非虛偽、假冒而來
    ，其之列印該等名片，應係準備回國從事代辦貸款業務賺取
    佣金之用。又依證人侯建中、應大興於警訊時所證，該02–
    00000000號電話號碼係亞特列士科技股份有限公司於89年4
    月使用至今；0000000000號電話是應大興於88年4 月始使用
    至今；與丁○○88年初回國準備與丙○○從事代辦貸款業務
    賺取佣金，在時間點上並無何不符之處，該等行動電話號碼
    係因丁○○未去選用手機而被通訊行賣出，傳真機號碼亦於
    一年餘後轉手，是從名片上之行動電話及傳真機號碼，亦無
    從為不利於被告丁○○之證明，附此敘明。綜上所述，本件
    尚難證明被告丁○○有意圖為自己不法之有、施用詐術、騙
    取被害人財物之犯行，亦無證據證明其與丙○○間有犯意聯
    絡及行為分擔之行為，其之所為，尚與刑法詐欺取財罪之構
    成要件有間，此外，復查無其他積極證據，足資證明被告丁○○有何公訴人所指之犯行，應認不能證明被告犯罪，應為
    無罪判決之諭知。
五、原審未對被告丁○○在整個事件中所扮演之角色，參酌其他
    卷證及證人之證據資料詳為審認，而為被告丁○○有罪之認
    定及諭知刑責，尚有未合，被告丁○○否認犯罪提起本件上
    訴，為有理由，應由本院將原判決撤銷，改為無罪判決之諭
    知。
據上論斷，應依刑事訴訟法第369 條第1 項前段、第364 條、第
301條第1 項前段，判決如主文。
本案經檢察官郭啟東到庭執行職務。
中　　華　　民　　國　　94　　年　　1 　　月　　11　　日
                  刑事第十九庭審判長法  官  葉騰瑞
                                    法  官  莊明彰
                                    法  官  劉壽嵩
以上正本證明與原本無異。
不得上訴。
                                    書記官  廖婷璇
中　　華　　民　　國　　94　　年　　1 　　月　　13　　日
附表：
┌──┬───┬────┬───┬─────────┬────┬────┐
│編號│被害人│匯款或交│時  間│匯款帳號或交款地點│ 受款人 │金  額  │
│    │      │款人    │      │                  │        │（美金）│
├──┼───┼────┼───┼─────────┼────┼────┤
│一  │聚亨公│辛○○  │88.4.1│香港上海銀行泰國曼│丙○○  │50000元 │
│    │司    │        │6     │谷分行000000000000│        │        │
├──┼───┼────┼───┼─────────┼────┼────┤
│二  │同  上│同  上  │88.5.4│同  上            │同  上  │5409元  │
├──┼───┼────┼───┼─────────┼────┼────┤
│三  │同  上│同  上  │88.5.2│同  上            │同  上  │5387元  │
│    │      │        │0     │                  │        │        │
├──┼───┼────┼───┼─────────┼────┼────┤
│四  │同  上│同  上  │88.6.1│同  上            │同  上  │5416元  │
│    │      │        │4     │                  │        │        │
├──┼───┼────┼───┼─────────┼────┼────┤
│五  │同  上│同  上  │88.7.2│花旗銀行新加坡分行│同  上  │6000元  │
│    │      │        │6     │333330            │        │        │
├──┼───┼────┼───┼─────────┼────┼────┤
│六  │高效公│高效公司│88.7.3│同  上            │同  上  │50000元 │
│    │司    │        │1     │                  │        │        │
├──┼───┼────┼───┼─────────┼────┼────┤
│七  │同  上│同  上  │88.10.│香港上海銀行泰國曼│同  上  │100015元│
│    │      │        │5     │谷分行000000000000│        │        │
├──┼───┼────┼───┼─────────┼────┼────┤
│八  │同  上│同  上  │同  上│泰國農民銀行709219│同  上  │200500元│
│    │      │        │      │0166              │        │        │
├──┼───┼────┼───┼─────────┼────┼────┤
│九  │己○○│己○○  │88.6.1│花旗銀行曼谷分行50│同  上  │20000元 │
│    │      │        │1     │00000000          │        │        │
├──┼───┼────┼───┼─────────┼────┼────┤
│十  │同  上│同  上  │88.7.1│在泰國曼谷ＴＡＩ  │被告林孟│25000元 │
│    │      │        │9     │ＰＡＮ  ＨＯＴＥＬ│賢      │        │
│    │      │        │      │當面交付          │        │        │
├──┼───┼────┼───┼─────────┼────┼────┤
│十一│同  上│同  上  │88.7.2│在台北當面交付    │同  上  │33000元 │
│    │      │        │6     │                  │        │        │
├──┼───┼────┼───┼─────────┼────┼────┤
│十二│同  上│同  上  │88.7.2│花旗銀行新加坡分行│丙○○  │52000元 │
│    │      │        │8     │333330            │        │        │
├──┼───┼────┼───┼─────────┼────┼────┤
│十三│同  上│同  上  │88.8.2│花旗銀行泰國曼谷分│同  上  │50000元 │
│    │      │        │3     │行0000000000      │        │        │
├──┼───┼────┼───┼─────────┼────┼────┤
│十四│同  上│同  上  │88.8.2│花旗銀行泰國曼谷分│同  上  │13000元 │
│    │      │        │5     │行0000000000      │        │        │
├──┼───┼────┼───┼─────────┼────┼────┤
│十五│甲○○│甲○○  │88.11.│中國國際商業銀行泰│同  上  │210000元│
│    │      │        │18    │國曼谷分行（帳號不│        │        │
│    │      │        │      │詳）              │        │        │
├──┼───┼────┼───┼─────────┼────┼────┤
│十六│同  上│同  上  │同  上│中國國際商業銀行新│同  上  │90000元 │
│    │      │        │      │加坡分行（帳號不詳│        │        │
│    │      │        │      │）                │        │        │
├──┼───┼────┼───┼─────────┼────┼────┤
│十七│同  上│同  上  │88.11.│在台北凱悅飯店親自│丁○○  │15000元 │
│    │      │        │24    │交付              │        │        │
├──┼───┼────┼───┼─────────┼────┼────┤
│十八│同  上│同  上  │同  上│同  上            │同  上  │15000元 │
├──┼───┼────┼───┼─────────┼────┼────┤
│十九│同  上│同  上  │88.11.│花旗銀行泰國曼谷分│丙○○  │10500元 │
│    │      │        │29    │行0000000000      │        │        │
├──┼───┼────┼───┼─────────┼────┼────┤
│二十│同  上│同  上  │89.1.1│同  上            │同  上  │10500元 │
│    │      │        │2     │                  │        │        │
├──┼───┼────┼───┼─────────┼────┼────┤
│二一│同  上│同  上  │同  上│在台北市○○○路五│丁○○  │10000元 │
│    │      │        │      │段二一三號四樓交謝│        │        │
│    │      │        │      │宏達轉交          │        │        │
├──┼───┼────┼───┼─────────┼────┼────┤
│二二│同  上│同  上  │同  上│同  上            │同  上  │10000元 │
├──┼───┼────┼───┼─────────┼────┼────┤
│二三│同  上│同  上  │89.2.2│中國國際商業銀行泰│洪葉美珠│50000元 │
│    │      │        │      │國曼谷分行00000000│        │        │
│    │      │        │      │95                │        │        │
├──┼───┼────┼───┼─────────┼────┼────┤
│二四│同  上│同  上  │89.2.1│同  上            │同  上  │30000元 │
│    │      │        │7     │                  │        │        │
├──┼───┼────┼───┼─────────┼────┼────┤
│二五│同  上│同  上  │89.2.2│同  上            │同  上  │150000元│
│    │      │        │5     │                  │        │        │
├──┼───┼────┼───┼─────────┼────┼────┤
│二六│同  上│同  上  │89.3.1│同  上            │同  上  │50000元 │
├──┼───┼────┼───┼─────────┼────┼────┤
│二七│同  上│同  上  │89.3.2│同  上            │同  上  │40000元 │
│    │      │        │4     │                  │        │        │
├──┼───┼────┼───┼─────────┼────┼────┤
│二八│同  上│同  上  │89.4.1│同  上            │同  上  │100000元│
│    │      │        │3     │                  │        │        │
├──┼───┼────┼───┼─────────┼────┼────┤
│二九│同  上│同  上  │89.4.2│同  上            │同  上  │40000元 │
│    │      │        │9     │                  │        │        │
├──┼───┼────┼───┼─────────┼────┼────┤
│三○│同  上│同  上  │89.5.2│同  上            │同  上  │40000元 │
│    │      │        │4     │                  │        │        │
├──┼───┼────┼───┼─────────┼────┼────┤
│三一│千煒公│黃久美  │88.11.│花旗銀行泰國曼谷分│丙○○  │19000元 │
│    │司    │        │1     │行0000000000      │        │        │
├──┼───┼────┼───┼─────────┼────┼────┤
│三二│同  上│同  上  │同  上│泰國匯豐銀行001175│同  上  │30000元 │
│    │      │        │      │975080            │        │        │
├──┼───┼────┼───┼─────────┼────┼────┤
│三三│同  上│同  上  │同  上│香港匯豐銀行607011│同  上  │31000元 │
│    │      │        │      │293888            │        │        │
├──┼───┼────┼───┼─────────┼────┼────┤
│三四│同  上│同  上  │88.11.│花旗銀行新加坡分行│同  上  │50000元 │
│    │      │        │2     │333330            │        │        │
├──┼───┼────┼───┼─────────┼────┼────┤
│三五│同  上│同  上  │88.11.│泰國中國國際商業銀│同  上  │210000元│
│    │      │        │18    │行（帳號不詳）    │        │        │
├──┼───┼────┼───┼─────────┼────┼────┤
│三六│同  上│同  上  │同  上│新加坡中國國際商業│同  上  │90000元 │
│    │      │        │      │銀行（帳號不詳）  │        │        │
├──┼───┼────┼───┼─────────┼────┼────┤
│三七│同  上│同  上  │88.11.│泰國中國國際商業銀│洪葉美珠│157520.0│
│    │      │        │22    │行0000000000      │        │9元     │
├──┼───┼────┼───┼─────────┼────┼────┤
│三八│同  上│黃國雄  │89.1.2│泰國中國國際商業銀│洪葉美珠│150000元│
│    │      │        │4     │行0000000000      │        │        │
├──┼───┼────┼───┼─────────┼────┼────┤
│三九│同  上│林嵩二  │89.4.1│花旗銀行新加坡分行│丙○○  │50000元 │
│    │      │        │3     │333330            │        │        │
├──┼───┼────┼───┼─────────┼────┼────┤
│四○│同  上│黃育慧  │89.5.4│泰國中國國際商業銀│洪葉美珠│50000元 │
│    │      │        │      │行0000000000      │        │        │
├──┼───┼────┼───┼─────────┼────┼────┤
│四一│同  上│同  上  │89.6.7│同  上            │同  上  │50000元 │
├──┼───┼────┼───┼─────────┼────┼────┤
│四二│同  上│同  上  │89.6.1│同  上            │同  上  │33000元 │
│    │      │        │9     │                  │        │        │
├──┼───┼────┼───┼─────────┼────┼────┤
│四三│同  上│同  上  │同  上│新加坡中國國際商業│丙○○  │32000元 │
│    │      │        │      │銀行333330        │        │        │
├──┼───┼────┼───┼─────────┼────┼────┤
│四四│同  上│同  上  │89.6.2│新加坡中國國際商業│同  上  │40000元 │
│    │      │        │8     │銀行333330        │        │        │
├──┼───┼────┼───┼─────────┼────┼────┤
│四五│同  上│同  上  │同  上│泰國中國國際商業銀│洪葉美珠│60000元 │
│    │      │        │      │行0000000000      │        │        │
├──┼───┼────┼───┼─────────┼────┼────┤
│四六│同  上│同  上  │89.8.1│同  上            │同  上  │120000元│
│    │      │        │1     │                  │        │        │
├──┼───┼────┼───┼─────────┼────┼────┤
│四七│乙○○│乙○○  │88.8.1│新加坡花旗銀行3333│丙○○  │400000元│
│    │      │        │6     │30                │        │        │
├──┼───┼────┼───┼─────────┼────┼────┤
│四八│同  上│同  上  │89.8.2│同  上            │同  上  │200000元│
│    │      │        │6     │                  │        │        │
└──┴───┴────┴───┴─────────┴────┴────┘
